【裁判字號】    99,審訴,2524
【裁判日期】    990831
【裁判案由】    毒品危害防制條例
【裁判全文】
臺灣高雄地方法院刑事判決            99年度審訴字第2524號
公  訴  人  臺灣高雄地方法院檢察署檢察官
被      告  甲○○
上列被告因毒品危害防制條例案件，經檢察官提起公訴（99年度
毒偵字第1015號），被告於準備程序中就被訴事實為有罪之陳述
，經本院告知簡式審判程序之旨，並聽取被告與公訴人之意見後
，本院合議庭裁定由受命法官獨任進行簡式審判程序，判決如下
：
    主  文
甲○○犯施用第一級毒品罪，累犯，處有期徒刑拾月，扣案之海
洛因壹包（驗前淨重零點零肆參公克，驗餘淨重零點零參參公克
，含包裝袋壹只）沒收銷燬之，扣案之夾鏈袋陸只、針筒參支、
分裝杓壹支均沒收；又犯施用第二級毒品罪，累犯，處有期徒刑
伍月，扣案之甲基安非他命壹包（驗前淨重零點壹貳伍公克，驗
餘淨重零點壹壹伍公克，含包裝袋壹只）沒收銷燬之，扣案之吸
食器貳組、玻璃球壹個均沒收。應執行有期徒刑壹年貳月，扣案
之海洛因壹包（驗前淨重零點零肆參公克，驗餘淨重零點零參參
公克，含包裝袋壹只）、甲基安非他命壹包（驗前淨重零點壹貳
伍公克，驗餘淨重零點壹壹伍公克，含包裝袋壹只）均沒收銷燬
之，扣案之夾鏈袋陸只、針筒參支、吸食器貳組、玻璃球壹個、
分裝杓壹支均沒收。
    事實及理由
一、犯罪事實：
    甲○○曾因施用毒品案件，經本院以民國88年度毒聲字第60
    79號裁定送觀察、勒戒後，因認有繼續施用毒品之傾向，嗣
    以88年度毒聲字第8154號裁定令入戒治處所施以強制戒治，
    於90年3 月4 日強制戒治執行完畢，並經臺灣高雄地方法院
    檢察署檢察官以90年度戒毒偵字第385 號為不起訴處分確定
    。又於前揭強制戒治完畢後5 年內之92年間，因施用毒品案
    件，經本院以93年度易字第1094號判刑確定。另於94年間，
    因竊盜、施用毒品案件（共4 罪），分別經本院以94年度易
    字第1485號判處有期徒刑10月確定、以94年度訴字第3570號
    判處有期徒刑8 月、4 月確定、以95年度訴字第1763號判處
    有期徒刑1 年、8 月確定，上開5 罪嗣經裁定減刑及定應執
    行有期徒刑1 年5 月確定；再於95年間，因竊盜、施用毒品
    （共2 罪）等案件，分別經臺灣高等法院高雄分院以96年度
    上易字第174 號判處有期徒刑10月確定、以96年度上訴字第
    600 號判處有期徒刑1 年1 月、9 月確定，此3 罪亦經裁定
    減刑及定應執行有期徒刑1 年2 月確定，並與上開應執行有
    期徒刑1 年5 月接續執行，於98年4 月18日執行完畢。詎其
    仍不知戒除毒癮，基於施用第一級毒品海洛因與第二級毒品
    甲基安非他命之犯意，於99年1 月27日上午4 時許，在高雄
    市小港區○○○街166 號住處，以將針筒注射之方式，施用
    第一級毒品海洛因1 次；另於99年1 月26日下午7 時許，在
    前揭住處，以將甲基安非他命置入玻璃球吸食器內用火燒烤
    至汽化狀態後吸食之方式，施用第二級毒品甲基安非他命1
    次。嗣為警於99年1 月27日上午7 時20分許至上址搜索，扣
    得其施用剩餘之第一級毒品海洛因1 包（驗前淨重0.043 公
    克，驗餘淨重0.033 公克，含包裝袋1 只）及甲基安非他命
    1 包（驗前淨重0.125 公克，驗餘淨重0.115 公克，含包裝
    袋1 只）、其所有供施用海洛因所用之夾鏈袋6 只、分裝杓
    1 支、針筒3 支，及施用甲基安非他命所用之吸食器2 組、
    玻璃球1 個等物，並對其採尿送驗，結果呈嗎啡、可待因、
    甲基安非他命、安非他命陽性反應，始獲悉上情。
二、證據名稱：
  1.台灣檢驗科技股份有限公司99年2 月11日濫用藥物尿液檢驗
    報告、高雄縣政府警察局林園分局查獲毒品案件嫌疑人代號
    與真實姓名對照表各1 份。
  2.高雄市立凱旋醫院99年3 月17日濫用藥物成品檢驗鑑定書1
    份、扣案之海洛因1 包（驗前淨重0.043 公克，驗餘淨重0.
    033 公克，含包裝袋1 只）。
  3.高雄市立凱旋醫院99年5 月29日濫用藥物成品檢驗鑑定書1
    份、扣案之甲基安非他命1 包（驗前淨重0.125 公克，驗餘
    淨重0.115 公克，含包裝袋1 只）。
  4.扣案之夾鏈袋6 只、注射針筒3 支、甲基安非他命吸食器2
    組、玻璃球1 個、分裝杓1 支。
  5.被告之自白。
三、論罪：
  1.被告前因施用毒品案件經裁定送觀察、勒戒、強制戒治，執
    行完畢後經臺灣高雄地方法院檢察署檢察官以90年度戒毒偵
    字第385 號為不起訴處分確定，後又因於5 年內施用毒品，
    經本院以93年度易字第1094號判刑確定，是被告於「初犯」
    經觀察、勒戒後，曾於5 年內再犯，經依法追訴處罰，本案
    已屬3 犯以上，與毒品危害防制條例第20條第3 項「五年後
    再犯」之情形有別，且因已於「五年內再犯」，顯見其再犯
    率甚高，原實施觀察、勒戒或強制戒治，已無法收其實效，
    而無五年戒斷期之存在，自無再經觀察、勒戒及強制戒治之
    必要，檢察官逕行起訴，即無不合，合先敘明。
  2.海洛因為毒品危害防制條例第2 條第2 項第1 款規定之第一
    級毒品，甲基安非他命為同項第2 款所規定之第二級毒品，
    是核被告所為，係犯毒品危害防制條例第10條第1 項施用第
    一級毒品罪、同條第2 項施用第二級毒品罪。被告持有第一
    、二級毒品後進而施用，其持有之低度行為均應為施用之高
    度行為所吸收，故不另論其持有第一級毒品或第二級毒品罪
    。被告所犯上開2 罪，犯意各別，行為互殊，應予分論併罰
    。被告有犯罪事實欄所述經判處有期徒刑並執行完畢之情形
    ，此有臺灣高等法院被告前案紀錄表在卷可佐，其於徒刑執
    行完畢5 年之內故意再犯本件有期徒刑以上之罪，皆為累犯
    ，應依法加重其刑。
四、科刑：
  1.爰審酌施用毒品之行為不僅戕害自身身心健康，亦間接影響
    社會治安，被告正值青年，不知珍惜其前程，其前已經觀察
    、勒戒、強制戒治及徒刑執行後，仍未能戒斷毒癮，並考量
    被告犯後坦承犯行及其前科等一切情狀，認檢察官就被告施
    用第一、二級毒品之行為各求處有期徒刑1 年及6 月，尚屬
    稍重，而分別量處如主文所示之刑，並定應執行刑。
  2.扣案之白色粉末1 包（驗前淨重0.043 公克，驗餘淨重0.03
    3 公克，含包裝袋1 只）係海洛因，而扣案之白色晶體1 包
    （驗前淨重0.125 公克，驗餘淨重0.115 公克，含包裝袋1
    只）確為甲基安非他命，此分別有上開高雄市立凱旋醫院99
    年3 月17日、99年5 月29日濫用藥物成品檢驗鑑定書各1 份
    ，在卷可稽，而裝盛該等毒品之包裝袋共2 只，其中亦含有
    無法析離之第一級毒品海洛因或第二級毒品甲基安非他命，
    均應依毒品危害防制條例第18條第1 項前段規定諭知沒收銷
    燬之；鑑驗耗用之毒品海洛因及甲基安非他命既已滅失，則
    無庸再予宣告沒收銷燬。
  3.此外，扣案之夾鏈袋6 只、注射針筒3 支、分裝杓1 支，均
    為被告所有用以施用第一級毒品海洛因之物，扣案之吸食器
    2 組、玻璃球1 個，則為被告所有用以施用第二級毒品甲基
    安非他命之物，此經被告自承在卷，均應依刑法第38條第1
    項第2 款諭知沒收；至扣案之空夾鏈袋1 大包，經被告否認
    係其用以施用毒品之物，查卷內亦無證據證明與被告上開犯
    行有何關聯，爰未為沒收之諭知，附此敘明。
據上論斷，應依刑事訴訟法第273 條之1 第1 項、第299 條第1
項前段，毒品危害防制條例第10條第1 項、第2 項、第18條第1
項前段，刑法第11條、第47條第1 項、第51條第5 款、第9 款、
第38條第1 項第2 款，判決如主文。
本案經檢察官游淑玟到庭執行職務。
中    華    民    國    99    年    8     月    31    日
                  刑事第十庭    法  官  蔡書瑜
以上正本證明與原本無異。
如不服本判決應於收受送達後10日內向本院提出上訴書狀，並應
敘述具體理由；如未敘述上訴理由者，應於上訴期間屆滿後20日
內向本院補提理由書（均須按他造當事人之人數附繕本）「切勿
逕送上級法院」。
中    華    民    國    99    年    8     月    31    日
                                 書記官 楊明月
附錄：論罪法條
毒品危害防制條例第10條
施用第一級毒品者，處 6 月以上 5 年以下有期徒刑。
施用第二級毒品者，處 3 年以下有期徒刑。

司法院資訊處製作；財團法人民間司法改革基金會備份。
